臺灣橋頭地方法院民事判決
111年度訴字第415號
原      告  宋鍾春金
被      告  施正盈    住○○市○○區○○○路000號（高雄                        ○○○○○○○○）

上列當事人間遷讓房屋等事件，本院於民國111年9月28日言詞辯
論終結，判決如下：
    主      文
原告之訴駁回。
訴訟費用由原告負擔。
    事實及理由
壹、程序事項：
    按訴狀送達後，原告不得將原訴變更或追加他訴，但擴張或
    減縮應受判決事項之聲明者，不在此限，民事訴訟法第255
    條第1項第3款定有明文。本件原告原起訴聲明：㈠被告應將
    高雄市○○區○○路000巷0○0號房屋（下稱系爭房屋）遷讓返還
    原告；㈡被告應給付原告新臺幣（下同）800,000元，及自民
    國110年7月1日起至遷讓系爭房屋之日止，按月賠償5,000元
    。嗣於111年7月15日言詞辯論時減縮聲明為：被告應給付原
    告800,000元。核屬訴之變更，惟屬減縮應受判決事項之聲
    明，揆諸首揭規定，應屬合法，自應准許，合先敘明。
貳、實體事項：
一、原告主張：
　　原告於107年11月1日將系爭房屋出租被告，詎被告於租期屆
    滿後竟拒絕遷讓，並將系爭房屋內價值2,000元之古董石磨
    、價值60,000元之檜木大床、價值20,000元之80年紀念床、
    裝有藥酒價值10,000元之中型白鐵桶2桶、價值450,000元之
    特大酒桶4個及價值260,000元裝有米酒之特大酒桶4個等物
    盜賣，致原告受有損害，爰依侵權行為之法律關係請求被告
    賠償等語，並聲明：被告應給付原告800,000元。
二、被告則以：
　　租屋期間系爭房屋裡面的東西不是我拿的，我僅是租房子沒
    有幫屋主保管東西的義務，且我也要工作，沒有辦法幫屋主
    顧東西等語資為抗辯。
三、得心證之理由：
　㈠按依民法第184條第1項規定，侵權行為之成立，須行為人因
    故意過失不法侵害他人權利，或故意以背於善良風俗之方法
    加損害於他人，亦即行為人須具備歸責性、違法性，或故意
    背於善良風俗之方法加害他人之行為，且不法行為與損害間
    有因果關係，始能成立，且主張侵權行為損害賠償請求權之
    人，對於侵權行為之成立要件應負舉證責任，是原告主張被
    告有竊取系爭房屋內物品之行為，既為被告所否認，自應由
    原告舉證以實其說，於調查兩造所提出之證據後，事實如仍
    陷於真偽不明時，該舉證不足之不利益，亦應由原告承擔，
    方符舉證責任之法則。
　㈡經查，原告主張被告竊取系爭房屋內原有之古董石磨、檜木
    大床、80年紀念床、裝有藥酒之中型白鐵桶2桶、特大酒桶4
    個及裝有米酒之特大酒桶4個等物，惟除被告自承有看過檜
    木大床及80年紀念床外，並未提出任何事證證明系爭房屋內
    確有古董石磨、裝有藥酒之中型白鐵桶2桶、特大酒桶4個及
    裝有米酒之特大酒桶4個等物品，已難認定系爭房屋內是否
    確有該等物品存在。且系爭房屋雖由被告承租，但屋內物品
    縱有失竊，亦非必為被告所為，自仍應由原告就被告確有自
    行或夥同他人下手行竊等情加以舉證。而原告就該等物品是
    否為被告竊取部分，僅提出與被告間之通訊軟體對話紀錄為
    證（見本院卷第65至69頁），惟該等訊息中被告雖有提及「
    找到偷酒廠及我電腦的小偷」等語，然此無非僅係被告向原
    告告知找到至系爭房屋行竊之人，並非被告坦承其有竊取原
    告主張之物品，更難僅以此推認被告與行竊之人有何關聯，
    自無從佐證被告確有竊取原告所指物品。又對話紀錄中提及
    「酒桶裡面的酒都放到水溝裡面去了因為都壞掉了」、「而
    且那些將軍酒你們都搬回去了」等語，所指內容是否即為原
    告所指裝有藥酒之中型白鐵桶2桶、特大酒桶4個及裝有米酒
    之特大酒桶4個等物品，尚非明確，亦無從佐證被告確有竊
    取該等物品。
　㈢原告另提出訴外人梁文榮及李春富之姓名及車牌號碼，惟並
    未敘明其等及車輛與本件有何關聯，亦無其他事證足認與本
    件有關，自無從為有利原告之認定。此外，原告即未能提出
    其他事證證明被告確有竊取原告所指物品等情，復自承並無
    監視器畫面可提出等語（見本院卷第63頁），本件依原告所
    提事證，尚難以認定被告確有自行或夥同他人竊取原告所指
    物品之情事，揆諸首揭舉證責任分配之說明，該舉證不足之
    不利益即應由原告承擔，而應認被告並未竊取原告所指之物
    品，原告請求被告賠償該等物品，應無理由。
四、綜上所述，原告既未能證明被告確有竊取原告所指之物品，
    則原告請求被告賠償所竊物品之價值，即屬無據。從而，原
    告依侵權行為之法律關係請求被告賠償800,000元，為無理
    由，應予駁回。
五、本件事證已臻明確，兩造其餘攻擊防禦方法及所提之證據，經審酌後於本件判決結果無影響，爰不逐一論述，附此敘明。
六、訴訟費用負擔之依據：民事訴訟法第78條。
中　　華　　民　　國　　111 　年　　10　　月　　12　　日
                  民事第二庭  法  官  蕭承信
以上正本係照原本作成。
如對本判決上訴，須於判決送達後20日內向本院提出上訴狀。如
委任律師提起上訴者，應一併繳納上訴審裁判費。
中　　華　　民　　國　　111 　年　　10　　月　　12　　日
                              書記官  林慧雯